最  高  行  政  法  院  裁  定
                                     100年度裁字第2343號
抗  告  人  展誠儀器股份有限公司
代  表  人  曾克民
上列抗告人因與相對人財政部臺北市國稅局間營利事業所得稅事
件，對於中華民國100年5月31日臺北高等行政法院100年度訴字
第758號裁定提起抗告，本院裁定如下︰
    主  文
抗告駁回。
抗告訴訟費用由抗告人負擔。
    理  由
一、按提起撤銷訴訟，以經合法訴願為要件，此觀行政訴訟法第
    4條之規定即明。當事人未經合法訴願而提起行政訴訟，其
    起訴即屬不備其他要件，行政法院應依行政訴訟法第107條
    第1項第10款後段規定，以裁定駁回其訴。次按訴願之提起
    ，應自行政處分達到或公告期滿之次日起30日內為之，訴願
    法第14條第1項定有明文。訴願逾法定期間，即非合法，其
    復提起撤銷訴訟，自屬起訴不備其他要件，應以裁定駁回之
    。
二、本件抗告人因營利事業所得稅事件，於民國99年11月25日收
    受相對人99年11月15日財北國稅法一字第0990256135號復查
    決定（下稱原處分），有送達證書附原處分卷可稽。其提起
    訴願期間自99年11月26日起，算至99年12月25日（星期六）
    ，即告屆滿，因期間末日為假日，故依法順延至99年12月27
    日（星期一）。惟抗告人遲至100年1月25日始提起訴願，有
    收文戳蓋於訴願書附卷可按，已逾法定期間，其復提起撤銷
    訴訟，原裁定以其起訴不合法，予以駁回，依上開規定及說
    明，核無違誤。
三、抗告意旨略以：依行政程序法第98條第1、3項之規定，相對
    人95年度營利事業所得稅核定稅額繳款書第5行記載「繳款
    期間：因復查決定展延至99年12月16日起至99年12月25日止
    」，抗告人之繳款期間末日既為99年12月25日，則抗告人提
    起訴願之30日不變期間，應自99年12月26日起算。又依訴願
    法第80條第1項本文規定，相對人核定抗告人應補稅額之部
    分，顯係基於錯誤之事實及理由，相對人或其上級機關財政
    部應依職權撤銷之，卻怠於為之，顯見財政部逕為訴願不受
    理之決定，與法有違等語。經查抗告人對原核定不服，申請
    復查，復不服復查決定提起訴願，則計算其訴願期間自應從
    收受復查決定書之翌日起算，而非自核定稅額繳款書所載繳
    納期間末日之翌日起算，訴願法定有明文，且復查決定書有
    提起訴願之教示，核定稅額繳款書而則無，抗告人主張訴願
    期間應以核定稅額繳款書繳納期間末日為計算基準，顯屬無
    據。又訴願法第80條第1項之撤銷權，係由原處分機關或其
    上級機關依職權為之，抗告人並無請求或申請權，抗告人主
    張亦屬無據。抗告意旨仍執前詞，指摘原裁定違誤，求予廢
    棄，難認有理由，應予駁回。
四、據上論結，本件抗告為無理由，依行政訴訟法第104條、民
    事訴訟法第95條、第78條，裁定如主文。
中    華    民    國    100   年    9     月    22    日
                    最高行政法院第一庭
                        審判長法官  鍾  耀  光
                              法官  黃  淑  玲
                              法官  鄭  小  康
                              法官  林  樹  埔
                              法官  陳  秀  

以  上  正  本  證  明  與  原  本  無  異
中    華    民    國    100   年    9     月    23    日
                              書記官  王  福  瀛